【裁判字號】    99,交訴,1
【裁判日期】    990830
【裁判案由】    公共危險等
【裁判全文】
臺灣雲林地方法院刑事判決
                                    99年度交訴字第1號
公  訴  人  臺灣雲林地方法院檢察署檢察官
被      告  乙○○
上列被告因公共危險等案件，經檢察官提起公訴（98年度調偵字
第510 號），被告於準備程序中就被訴事實為有罪之陳述，本院
改依簡式審判程序審理，判決如下：
    主  文
乙○○犯肇事致人傷害逃逸罪，處有期徒刑陸月，如易科罰金，
以新臺幣壹仟元折算壹日。緩刑貳年。
    犯罪事實
一、乙○○於民國98年7 月6 日15時32分許，騎乘車牌號碼956-
    EMU 號重型機車，沿雲林縣斗六市○○路由南往北方向行駛
    ，行經太平路與府前街交岔路口前（尚未進入路口）時，原
    應注意車前狀況及兩車併行之間隔，並隨時採取必要之安全
    措施；且應注意後車超越前車時，應顯示左方向燈並於前車
    左側保持半公尺以上之間隔超過，行至安全距離後，再顯示
    右方向燈駛入原行路線，而依當時天候晴，日間自然光線，
    其他鋪裝路面乾燥、無缺陷、無障礙物，視距良好，並無不
    能注意之情事。適有同向、在前之甲○○騎乘車牌號碼UQM-
    190 號輕型機車，沿雲林縣斗六市○○路由南往北行經該處
    ，乙○○騎乘上開機車，疏未注意車前狀況，並隨時採取必
    要之安全措施；且自左側超車時，未保持安全距離，其所騎
    乘之上開機車右前車頭因而撞擊甲○○所騎乘之前開機車左
    後方，致其與甲○○均人車倒地，甲○○因此受有左肘、左
    前臂、頸部、左膝、左踝傷、頭部外傷及頸部挫傷等傷害（
    涉犯過失傷害部分，業據甲○○撤回告訴，另由本院為不受
    理判決）。詎乙○○明知其與甲○○所騎乘之上開機車碰撞
    ，而造成甲○○受有傷害，竟未採取任何救護措施，另起肇
    事逃逸之犯意，旋即騎乘機車逃離現場。嗣經甲○○報警處
    理，並調閱監視器畫面，發現肇事車輛為車牌號碼956-EMU
    號重型機車，始循線查悉上情。
二、案經甲○○訴由雲林縣警察局斗六分局報告臺灣雲林地方法
    院檢察署檢察官偵查起訴。
    理  由
一、本件係經被告乙○○於準備程序期日為有罪之陳述，而經本
    院合議庭裁定由受命法官獨任以簡式審判程序加以審理，此
    有本院99年8 月17日準備程序筆錄一份附卷足憑，則依據刑
    事訴訟法第273 條之2 、同法第159 條第2 項之規定，不適
    用傳聞法則有關限制證據能力之相關規定，合先敘明。
二、訊據被告乙○○對於上開犯罪事實坦承不諱，核與告訴人甲
    ○○之指述情節相符（警卷第4 、5 頁），復有成大醫院斗
    六分院醫診字第0980709006號診斷證明書1 紙、現場照片及
    車損照片共15張、監視器翻拍畫面1 紙、道路交通事故現場
    圖、道路交通事故調查報告表(一)、(二)各1 紙（警卷第7 至19
    頁）在卷可稽，是被告自白與事實相符，應可採信。
三、按汽車行駛時，駕駛人應注意車前狀況及兩車併行之間隔，
    並隨時採取必要之安全措施；超越時應顯示左方向燈並於前
    車左側保持半公尺以上之間隔超過，行至安全距離後，再顯
    示右方向燈駛入原行路線，道路交通安全規則第94條第3 項
    、第101 條第1 項第5 款分別定有明文。經查觀諸卷附道路
    交通事故現場圖及車損照片，可知被告之車損情形為右前車
    頭前導流飾板擦痕；告訴人甲○○之車損情形則為左後車殼
    擦痕（警卷第16頁）。可知，告訴人甲○○騎乘上開機車應
    係行駛於被告機車前方，方遭被告機車碰撞其機車之左後側
    。
四、核被告乙○○所為，係犯刑法第185 條之4 肇事致人傷害逃
    逸罪。爰審酌被告之品性、智識程度、肇事後不思救助告訴
    人，反逃逸離去，陷告訴人於求援無著求償無門之危險狀態
    ，枉顧告訴人之權益，惟衡諸告訴人所受之傷害程度，及被
    告犯後已坦承犯行，並與告訴人達成和解，賠償告訴人部分
    損失，有調解筆錄1 份在卷可按（本院卷第26頁），告訴人
    亦表示願意原諒被告（本院卷第44頁反面）等一切情狀，量
    處如主文所示之刑，並諭知易科罰金之折算標準。末查，被
    告前未曾受有期徒刑以上刑之宣告，有臺灣高等法院被告前
    案紀錄表1 份附卷足憑，被告因一時失慮，致罹刑典，惟事
    後已深具悔意，且與告訴人就過失傷害部分達成和解，業如
    前述，告訴人亦就該部分撤回告訴，有99年8 月17日刑事撤
    回狀1 紙可參（本院卷第49頁），經此罪刑之宣告，當知所
    警惕，信無再犯之虞，本院認為所宣告之刑，以暫不執行為
    適當，應依刑法第74條第1 項第1 款，併予宣告緩刑2 年，
    以啟自新。
據上論斷，應依刑事訴訟法第299 條第1 項前段、第273 條之1
第1 項，刑法第185 條之4 、第41條第1 項前段、第74條第1 項
第1 款，判決如主文。
本案經檢察官傅克強到庭執行職務。
中    華    民    國    99    年    8     月    30    日
                  刑事第一庭    法  官  陳美利
以上正本證明與原本無異。
如不服本判決應於收受判決後10日內向本院提出上訴書狀，並應
敘述具體理由；其未敘述上訴理由者，應於上訴期間屆滿後20日
內向本院補提理由書（均須按他造當事人之人數附繕本）。「切
勿逕送上級法院」。
                                書記官  王秀如
中    華    民    國    99    年    8     月    30    日
附錄本案論罪科刑法條：
中華民國刑法第185條之4
（肇事遺棄罪）
駕駛動力交通工具肇事，致人死傷而逃逸者，處 6 月以上 5 年
以下有期徒刑。

司法院資訊處製作；財團法人民間司法改革基金會備份。
